【裁判字號】    95,訴,72
【裁判日期】    950523
【裁判案由】    毒品危害防制條例
【裁判全文】
臺灣宜蘭地方法院刑事判決                95年度訴字第72號
公  訴  人  臺灣宜蘭地方法院檢察署檢察官
被      告  甲○○
上列被告因毒品危害防制條例案件，經檢察官提起公訴（95年度
毒偵字第193號）及移送併辦（95年度毒偵字第395號），嗣於本
院準備程序進行中，被告先就被訴事實為有罪之陳述，經裁定進
行簡式審判程序，本院判決如下：
    主  文
甲○○連續施用第一級毒品，處有期徒刑柒月。扣案之注射針筒
壹支，沒收。
    事  實
一、甲○○前因施用毒品案件，經送觀察、勒戒後，認為無繼續
    施用毒品之傾向，而於民國94年7月12日執行完畢釋放，並
    經臺灣宜蘭地方法院檢察署檢察官於同日以94年度毒偵字第
    529號為不起訴處分確定。詎其猶不知悔改，明知海洛因為
    毒品危害防制條例第2條第2項第1款所規定之第一級毒品，
    不得擅自施用，竟仍於前開觀察、勒戒執行完畢釋放後五年
    內，基於施用第一級毒品海洛因之概括犯意，於95年1月2日
    12時許、95年1月4日上午某時，在宜蘭縣羅東鎮羅東公園廁
    所內，以將海洛因摻水置入針筒內，再將之注射入體內之方
    式，連續施用第一級毒品海洛因2次。嗣分別於95年1月4日2
    3時40分許，在宜蘭縣五結鄉○○路43號前、95年1月6日21
    時5分許，在宜蘭縣警察局三星分局內，為警查獲上情，並
    於95年1月4日23時40分許，扣得其所有供施用第一級毒品海
    洛因所用之注射針筒1支。
二、案經宜蘭縣警察局三星分局、羅東分局報請臺灣宜蘭地方法
    檢察署檢察官偵查起訴及移送併辦，嗣於本院準備程序進行
    中，被告先就被訴事實為有罪之陳述，經裁定進行簡式審判
    程序。
    理  由
一、上揭犯罪事實，業據被告甲○○於本院審理時坦承不諱，且
    其為警查獲後，於95年1月5日1時30分、95年1月6日21時30
    分所採之尿液，經送檢驗結果，確實均呈現嗎啡、可待因陽
    性反應之事實，亦有宜蘭縣警察局三星分局尿液檢體採集對
    照登記簿、宜蘭縣警察局羅東分局毒品案犯嫌尿液採取送驗
    姓名編號對照表各1件及慈濟大學濫用藥物檢驗中心檢驗總
    表2件在卷可稽。此外，並有被告所有供施用第一級毒品海
    洛因所用之注射針筒1支扣案可資佐證。又被告前因施用毒
    品案件，經送觀察、勒戒後，認為無繼續施用毒品之傾向，
    而於94年7月12日執行完畢釋放，並經臺灣宜蘭地方法院檢
    察署檢察官於同日以94年度毒偵字第529號為不起訴處分確
    定等情，亦有上開不起訴處分書、全國施用毒品案件紀錄表
    、臺灣高等法院被告前案紀錄表各1件附卷可佐。依此，足
    徵被告上開自白確與事實相符，其於觀察、勒戒執行完畢釋
    放後，五年內再犯本案連續施用第一級毒品罪之事證已臻明
    確，其犯行堪予認定，應依法論科。
二、查海洛因為毒品危害防制條例第2條第2項第1款所規定之第
    一級毒品，不得擅自施用，故核被告施用海洛因之行為，係
    犯毒品危害防制條例第10條第1項之施用第一級毒品罪。其
    2次施用行為前後持有第一級毒品海洛因之低度行為，分別
    為其施用之高度行為所吸收，均不另論罪。另被告2次施用
    第一級毒品海洛因之行為，均時間緊接，方法相同，觸犯構
    成要件相同之罪名，顯係基於概括犯意反覆為之，應依連續
    犯之規定論以一罪，並依法加重其刑。爰審酌被告之素行、
    智識程度；犯罪之動機、目的、手段；前已因施用毒品之犯
    行，執行觀察勒戒完畢，仍不知悔改，復繼續沾染毒品惡習
    ，其施用毒品行為對於自身及社會所造成之危害程度非輕；
    施用第一級毒品之犯罪態樣及施用之次數、頻率；犯後已坦
    承犯行，態度尚佳等一切情狀，量處如主文所示之刑，以示
    警懲。扣案之注射針筒1支，為被告所有，且為供犯本罪所
    用之物等情，已據被告於本院審理時供承明確，自應依刑法
    第38條第1項第2款規定，宣告沒收之。
三、公訴人雖僅就被告於95年1月2日12時許之施用第一級毒品海
    洛因1次之犯行提起公訴，餘如事實欄所載於95年1月4日上
    午某時之施用第一級毒品海洛因1次之犯行則未及於起訴書
    中論列，然被告已於本院審理時坦承該部份犯行，且檢察官
    亦就95年1月5日1時30分往前回溯24小時內某時之被告施用
    第一級毒品海洛因1次之犯行移送併辦（95年度毒偵字第395
    號），本院復認為此部分犯行與已起訴之部分，有連續犯之
    裁判上一罪之關係，為起訴效力所及，自應併予審理，附此
    敘明。
據上論斷，應依刑事訴訟法第273條之1第1項、第299條第1項前
段，毒品危害防制條例第10條第1項，刑法第11條前段、第56條
、第38條第1項第2款，判決如主文。
本案經檢察官陳嘉瑜到庭執行職務。
中    華    民    國    95    年    5    月     23    日
                  臺灣宜蘭地方法院刑事第四庭
                      法  官  劉 家 祥
以上正本證明與原本無異。
如不服本判決應於收受本判決後10日內向本院提出上訴書狀，其
未敘述上訴理由者，並得於提起上訴後10日內向本院補提理由書
狀(均須按他造當事人之人數附繕本)「切勿逕送上級法院」。
                      書記官  邱 淑 秋
中    華    民    國    95    年    5     月    24    日
附錄本案論罪科刑法條全文：
毒品危害防制條例第10條第1項
施用第一級毒品者，處 6 月以上 5 年以下有期徒刑。


司法院資訊處製作；財團法人民間司法改革基金會備份。
